臺灣臺中地方法院刑事判決　　　　　 96年度中簡上字第459號
上　訴　人
即　被　告　甲○○
　　　　　　　　　　　樓
上列上訴人即被告因違反商標法案件，不服本院臺中簡易庭95年
度中簡字第1063號中華民國96年4月2日第1審簡易判決（聲請案
號：96年度偵字第4008號），提起上訴，本院管轄之第2審合議
庭判決如下：
    主    文
上訴駁回。
甲○○緩刑貳年，並應於收受本判決後壹個月內，向公庫支付
新臺幣壹萬元。
    犯罪事實及理由
一、本案經本院審理結果，認第一審簡易判決認事用法及量刑均
    無不當，應予維持，並引用第一審簡易判決書及聲請簡易判
    決處刑書記載之犯罪事實、證據及理由（如附件）。
二、上訴人即被告甲○○ (下稱被告)提起本件上訴意旨略以：
　　依刑事訴訟法第451條之1第4項規定，關於簡易判決之聲請
  　，法院應於檢察官求刑之範圍內為判決，惟本案檢察官於聲
    請簡易判決處刑書向法院具體求處罰金新台幣 (下同)1 萬
    元，惟原判決竟判處拘役30日，亦未見其理由，且本案被告
    坦承犯行認錯、知錯及記取教訓，自宜以罰金刑替代自由刑
    為洽等語，爰請求撤銷改判。
三、按關於刑之量定，係實體法上賦予法院得為自由裁量之事項
    ，倘其未有逾越法律所規定之範圍，或濫用其權限，即不得
    任意指摘為違法（參最高法院七十五年臺上字第七○三三號
    判例），且在同一犯罪事實與情節，如別無其他加重或減輕
    之原因，下級審量定之刑，亦無過重或失輕之不當情形，則
    上級審法院對下級審法院之職權行使，原則上應予尊重（參
    見最高法院八十五年度臺上字第二四四六號判決）。本案被
    告所犯之商標法第八十二條之罪，其法定刑為「一年以下有
    期徒刑、拘役或新臺幣五萬元以下罰金」。而原審依檢察官
    聲請簡易判決處刑書記載之犯罪事實，於法定刑度內量處被
    告拘役30日，並諭知易科罰金之折算標準，難謂有何違法失
    當之處。被告雖以上述理由認為原審量刑過重及違法云云，
    惟查，刑事訴訟法第451條之1係規定「前條第1項之案件，
    被告於偵查中自白者，得向檢察官表示願受科刑之範圍或
  　願意接受緩刑之宣告，檢察官同意者，應記明筆錄，並即以
    被告之表示為基礎，向法院求刑或為緩刑宣告之請求 (第一
    項)。被告自白犯罪未為第1項之表示者，在審判中得向法院
　  為之，檢察官亦得依被告之表示向法院求刑或請求為緩刑之
    宣告 (第三項)。第一項及前項情形，法院應於檢察官求刑
    或緩刑宣告請求之範圍內為判決 (第四項)」，故法院應於
    檢察官求刑或緩刑宣告請求之範圍內為判決之要件，須是依
    該條第一項及第三項之情形，亦即有(1)被告於偵查中自白，
    向檢察官表示願受科刑之範圍或願意接受緩刑之宣告，檢察
    官同意，記明筆錄，並即以被告之表示為基礎，向法院求刑
    或為緩刑宣告之請求；或(2)被告自白犯罪未為第一項之表示
    ，在審判中向法院為之，檢察官亦得依被告之表示向法院求
    刑或請求為緩刑之宣告。查本案被告雖於偵查中自白，惟並
    未於偵查中向檢察官表示願受科刑之範圍或願意接受緩刑之
    宣告，另被告亦未於審判中向法院為之，並不符刑事訴訟法
    第451條之1第4項之要件，從而原審自不受檢察官具體求刑
    範圍之限制，被告上訴意旨容有誤會，從而本案原審審酌本
    案各情，依其職權行使，量處被告上開刑期，依上開實務見
    解，本院自當予以尊重。故被告前揭上訴理由指稱原審判決
    不當云云，提起上訴，請求撤銷改判為無理由，應予駁回。
    末查，被告前未曾因故意犯罪受有期徒刑以上刑之宣告，有
    臺灣高等法院被告前案紀錄表附卷可稽，被告坦承犯行，深
    具悔意，且其所意圖販賣之仿冒商品僅1件，價值亦僅1200
    元，其危害尚輕，本院認所宣告之刑，以暫不執行為適當，
    併予宣告緩刑2年，並諭知於收受本判決後1個月內，向公庫
    支付新臺幣10000元，以啟自新。
據上論斷，應依刑事訴訟法第四百五十五條之一第一項、第三項
、第三百七十三條、第三百六十八條，刑法第七十四條第一項第
一款、第七十四條第二項第四款，判決如主文。
中　　華　　民　　國　　96　　年　　6　　月　　12     日
                  刑事第十五庭  審判長法  官  曾佩琦
                                      法  官  楊真明
                                      法  官  郭瑞祥
上正本證明與原本無異。
本件不得上訴。
                                      書記官  賴亮蓉
中　　華　　民　　國　　96　　年　　6　　月　　12     日
附錄本案論罪科刑法條全文
商標法第82條
明知為前條商品而販賣、意圖販賣而陳列、輸出或輸入者，處一
年以下有期徒刑、拘役或科或併科新臺幣5萬元以下罰金。
